# 提取管理层奖励基金，是税前还是税后？如果税前，是否可以扣税？

提问人：zoeandlj 时间：2011-09-07 15:03:47
同仁堂 2010 年股东大会通过如下议案：
以公司考核年度经审计的归属于母公司股东的净利润，较上一会计年度的 增长率（以下简称“净利润增长率”）作为考核指标，根据考核指标情况，以归 属于母公司股东的净利润为基数提取一定比例的奖励基金，对高级管理人员进行 奖励

回答人：chenyiwei
计提基数是根据税前利润还是税后利润，可由公司自行确定，经过适当的内部决策程序和外部审批程序（如需要）后通过有权机构作出决议予以确定。 但无论计提基数如何，在新准则下均属于《企业会计准则第 9 号——职工薪酬》的讲解所指的“利润分享计划”，应当在符合会计上负债的定义和确认条件时确认为负债并计入损益，而不是作为利润分配事项进行处理。 此类基金在计提时不能税前扣除，实际发放时并入当期工资薪金支出，与其他工资薪金项目一并按照国税函[2009]3号中的“合理的工资薪金”原则考虑税前扣除问题。

回答人：chenyiwei
回复 zoeandlj 的帖子
这种情况需要对此处的“税后净利润”作出明确定义，一般情况下应为扣除该部分奖励基金之前的税后净利润，以免歧义。
其实类似问题在股权激励的业绩条件（如净资产收益率）中也是常见的。印象中以前曾经发生过某上市公司的净资产收益率在扣除股权激励费用前符合条件，扣除后即不符合条件的情况。